臺灣臺北地方法院刑事判決　　　　　　　　　　　　　九十年度交易字第一三九號
　　公　訴　人　臺灣臺北地方法院檢察署檢察官
　　被　　　告　乙○○
　　　　　　　　（原名
　　　　　　　　：張志
　　　　　　　　宇）
　　　　　　　　甲○○
右列被告等因公共危險等案件，經檢察官聲請簡易判決處刑（九十年度偵字第二一四
九號），本院新店簡易庭認本案不宜簡易判決處刑，移由本院適用通常程序審理，本
院判決如左：
    主      文
乙○○服用酒類，不能安全駕駛動力交通工具而駕駛，處罰金壹萬元，如易服勞役，
以參佰元折算壹日，緩刑貳年。
甲○○被訴過失傷害部分公訴不受理。
    事      實
一、乙○○於民國八十九年十二月三日下午二時許起至四時許止，與友人在臺北縣三
    峽鎮之小吃店服用啤酒三罐，已達反應較慢、感覺減低並影響駕駛而不能安全駕
    駛動力交通工具之狀態後，仍駕駛動力交通工具即車牌號碼ＰＮＴ–二一一號重
    型機車欲返回新店住處，嗣於八十九年十二月三日晚上九時三十分許，沿臺北縣
    新店市○○路○段由南往北方向行駛，途經北新路一段與中興路交岔路口欲左轉
    至捷運新店站前時，適有甲○○駕駛車牌號碼ＣＪ–一○六三號自用小客車沿同
    向行駛外側車道，甲○○原應注意在同向二車道道路，欲左轉彎時，應先換入內
    側車道，而依當時情形，並無不能注意之情事，竟疏未注意，在外側車道貿然左
    轉，致酒後騎乘機車之乙○○閃避不及，兩車因而發生撞擊，乙○○人車倒地，
    受有左腕挫傷、舟狀骨骨折等傷害（甲○○被訴過失傷害部分詳後述），乙○○
    經送醫急診並抽血實施酒精濃度測試已達九○ＭＧ∕ＤＬ，其結果換算為呼氣酒
    精濃度值已達每公升○‧四五毫克（聲請簡易判決處刑書誤載為每公升○‧五○
    公克），而知上情。
二、案經臺北縣警察局新店分局報請臺灣臺北地方法院檢察署檢察官偵查聲請簡易判
    決處刑。
    理      由
壹、被告乙○○被訴服用酒類，不能安全駕駛動力交通工具而駕駛部分：
一、右揭犯罪事實，業據被告乙○○於警訊、偵查及審理中均坦承不諱，復有財團法
    人天主教耕莘醫院急診生化檢驗單附卷可證，再者人體呼氣酒精濃度達於每公升
    ○‧二五毫克時，即有輕度協調功能降低情形，達到每公升○‧五毫克時，會有
    反應較慢、感覺減低、影響駕駛之中毒症狀，有行政院國軍退除役官兵輔導委員
    會臺北榮民總醫院八十八年八月五日（八八）北總內字第二六八六八號函附卷可
    佐，而汽車駕駛人飲酒後其呼氣中酒精濃度如已達於每公升○‧四○毫克，其肇
    事率即為一般未飲酒者之六倍，亦有中央警察大學交通學系暨交通管理研究所教
    授蔡志中之研究報告在卷可憑，是本件自被告乙○○之酒測值觀之，其抽血實施
    酒精濃度測試已達九○ＭＧ∕ＤＬ，換算為呼氣酒精濃度值已達每公升○‧四五
    毫克，其騎乘動力交通工具之肇事率顯然已高於一般未飲酒者甚多。況被告乙○
    ○與甲○○原均係同向行進之車輛，縱其騎乘機車行駛於內側車道欲左轉之際有
    甲○○貿然自外側車道左轉，依肇事雙方於警訊中所供，甲○○之車速緩慢，乙
    ○○則係以時速六十公里快速行駛，再依現場及車損照片所示，又係乙○○之機
    車攔腰猛力撞上汽車，且致使其自己受有左腕挫傷、舟狀骨骨折等傷害，由此雙
    方行車疏失情節論究，要謂被告乙○○騎車當時絲毫未受酒精影響而能安全駕駛
    ，顯難採信，反倒由此車禍肇事結果，益見被告確因服用酒類而有不能安全駕駛
    動力交通工具之事實。綜上，足認被告之自白與事實相符，罪證明確，犯行洵堪
    認定。
二、核被告乙○○所為，係犯刑法第一百八十五條之三服用酒類不能安全駕駛動力交
    通工具而駕駛罪。爰審酌被告乙○○智識程度、服用酒類之數量、本件犯罪所造
    成之危害及其於犯罪後尚能坦承犯行等一切情狀，量處如主文所示之刑，並諭知
    易服勞役之折算標準。查被告乙○○前未曾受有期徒刑以上刑之宣告，有臺灣高
    等法院被告全國前案紀錄表附卷可按，其因一時短於思慮，致觸犯本件犯行，惟
    念其犯罪時甫滿十八歲，現則仍在求學階段，其亦因本次車禍受傷非輕，經此次
    教訓，當知所警惕，而無再犯之虞，本院認前開對其宣告之刑，以暫不執行為適
    當，爰併予宣告緩刑二年，以啟自新。
貳、被告甲○○被訴過失傷害部分：
一、公訴意旨略以：被告甲○○因有前述駕駛汽車過失行為，致告訴人乙○○受有前
    開傷害等語，因認被告甲○○涉有刑法第二百八十四條第一項前段之過失傷害罪
    嫌等語。
二、按告訴乃論之罪，告訴人於第一審辯論終結前，得撤回其告訴；又告訴經撤回者
    ，應諭知不受理之判決；且此不受理判決，得不經言詞辯論為之，刑事訴訟法第
    二百三十八條第一項、第三百零三條第三款、第三百零七條分別定有明文。
三、查本件告訴人乙○○告訴被告甲○○過失傷害部分，公訴人認被告甲○○係犯刑
    法第二百八十四條第一項前段過失傷害罪，依同法第二百八十七條前段規定，須
    告訴乃論。茲據告訴人乙○○撤回告訴，依照上開說明，被告甲○○被訴過失傷
    害部分，爰不經言詞辯論，逕為諭知不受理之判決。
據上論斷，應依刑事訴訟法第四百五十二條、第二百九十九條第一項前段、第三百零
三條第三款、第三百零七條，刑法第一百八十五條之三、第四十二條第二項、第七十
四條第一款，罰金罰鍰提高標準條例第二條，判決如主文。
本案經檢察官丙○○到庭執行職務
中      華      民      國      九十一    年      六      月    十二    日
                                      臺灣臺北地方法院交通法庭
                                          法  官  張  江  澤
右正本證明與原本無異。
如不服本判決，應於判決送達後十日內，向本院提出上訴狀。
                                          書記官  石  幸  代
中      華      民      國      九十一      年    六      月    十三    日
附錄本案論罪科刑法條全文：
刑法第一百八十五條之三
服用毒品、麻醉藥品、酒類或其他相類之物，不能安全駕駛動力交通工具而駕駛者，
處一年以下有期徒刑、拘役或三萬元以下罰金。
